【裁判字號】    92,交聲,115
【裁判日期】    920211
【裁判案由】    違反道路交通管理處罰條例聲明異議
【裁判全文】
臺灣臺北地方法院交通事件裁定                    九十二年度交聲字第一一五號
    異議人即  甲○○  男  四十.
    受處分人
右列受處分人因違反道路交通管理處罰條例案件，對於台北市交通事件裁決所中華民
國九十一年十二月二十四日所為之處分（原處分案號：北市裁三字第裁二二－一Ａ0
000000號），聲明異議，本院裁定如左：
    主  文
異議駁回。
    理  由
一、按汽車駕駛人於身心障礙專用停車位違規停車者，處新台幣（下同）六百元以上
    一千二百元以下罰鍰，並應以最高額處罰之，道路交通管理處罰條例第五十六條
    第一項第十款、第三項定有明文。而公共停車場應保留百分之二比例做為身心障
    礙者專用停車位，車位未滿五十個之公共停車場，至少應保留一個身心障礙者專
    用停車位。非領有專用停車位識別證明之身心障礙者或其家屬，不得違規佔用，
    身心障礙者保護法第四十八條第一項亦定有明文。又身心障礙者本人或其家屬一
    人得申請身心障礙者專用停車位識別證。申請專用停車位識別證者，應具有汽車
    或機車之駕駛執照及行車執照；其申請機車專用停車位識別證者，以經監理單位
    檢驗合格之特製車者為限。使用身心障礙者專用停車位者，應將專用停車位識別
    證置於汽車擋風玻璃明顯處或黏貼於機車車首，以供查核驗證，身心障礙者專用
    停車位設置管理辦法第六條、第九條亦分別定有明文。則身心障礙專用停車位限
    於領有專用停車位識別證之身心障礙者或其家屬方得使用停車，若身心障礙者未
    領有專用停車位識別證，縱領有殘障手冊，仍不得在身心障礙專用停車位停車。
二、本件異議人即受處分人甲○○所有之車號ＢＧＯ－一八０號重型機車，於民國九
    十一年十月九日上午十時許，在民生東路三段處，於身心障礙專用停車位違規停
    車，經台北市停車管理處照相，並以受處分人有違反道路交通管理處罰條例第五
    十六條第一項第十款規定之行為逕行掣單舉發，嗣受處分人於舉發通知單上所載
    之應到案日期前向原處分機關提出申訴，經原處分機關請舉發單位即台北市停車
    管理處調查結果，仍認受處分人所有之該部機車違規停車行為，原處分機關乃依
    道路交通管理處罰條例第五十六條第一項第十款規定於九十一年十二月二十四日
    裁處該部機車之所有人即異議人罰鍰一千二百元。
三、受處分人聲明異議意旨固不否認為該機車所有人，並曾於右揭時地停放該機車於
    身心障礙專用停車位之事實，然否認有何違反道路交通管理處罰條例之行為，辯
    稱：其領有殘障手冊，為何不能將機車停放身心障礙專用停車位，而身心障礙專
    用停車位並未標示專供特製車停車用，領有殘障手冊者，並非全要坐輪椅或特製
    車，且外勤工作機車耗損率較高，特製車無中古車市場云云。經查：受處分人所
    有之該機車於右揭時地確停放於身心障礙專用停車位；且其雖領有殘障手冊，然
    未領有專用停車位識別證等情，為受處分人所自承，雖受處分人以前情置辯，然
    依上開各法令規定，身心障礙專用停車位仍限於領有專用停車位識別證之身心障
    礙者或其家屬方得使用停車，若身心障礙者未領有專用停車位識別證，雖領有殘
    障手冊，仍不得在身心障礙專用停車位停車，且機車亦限於特製車方得申請；縱
    受處分人認現行法規不合情理，未能照顧殘障者，惟此已牽涉法令是否應予修正
    之問題，尚非本院得以置喙。受處分人上開辯解，尚無可採。是本件事證已臻明
    確，受處分人之違規行為堪以認定。
四、綜上所述，受處分人所有之該機車確於上開時間有於身心障礙專用停車位停車之
    行為，而原處分機關依上開道路交通管理處罰條例第五十六條第一項第十款規定
    裁處受處分人罰鍰一千二百元，核無違誤，本件聲明異議為無理由，應予駁回。
據上論斷，應依道路交通案件處理辦法第十九條，裁定如主文。
中      華      民      國    九十二    年      二      月    十一    日
                                      臺灣臺北地方法院交通法庭
                                          法  官  陳容正
右正本證明與原本無異。
如不服本裁定應於送達後五日內向本院提出抗告狀
                                          書記官  彭雅慧
中      華      民      國    九十二    年      二      月    十二    日


司法院資訊處製作；財團法人民間司法改革基金會備份。
